【裁判字號】    94,訴,1418
【裁判日期】    970731
【裁判案由】    貪污等
【裁判全文】
臺灣桃園地方法院刑事判決              94年度訴字第1418號
公  訴  人  臺灣桃園地方法院檢察署檢察官
被      告  戊○○
            己○○
上  二  人
指定辯護人  本院公設辯護人寅○○
上列被告因貪污等案件，經檢察官提起公訴（94年度偵字第6496
號）與移送併辦（94年度偵字第13010 號），被告於準備程序進
行中為有罪陳述，經本院合議庭裁定由受命法官獨任進行簡式審
判程序，判決如下：
    主  文
戊○○共同以犯意圖使男女為性交之行為，而容留以營利為常業
，處有期徒刑壹年貳月，減為有期徒刑柒月，緩刑貳年，並應支
付國庫新臺幣陸萬元，扣案如附表二所示之物均沒收。
己○○共同以犯意圖使男女為性交之行為，而容留以營利為常業
，處有期徒刑壹年，減為有期徒刑陸月，扣案如附表二所示之物
均沒收。
    事  實
一、戊○○於93年3 月間，明知綽號「阿財」之子○○、綽號「
    阿吉」之丑○○（子○○、丑○○由本院另為判決）、綽號
    「阿川」等人，係以桃園縣桃園市○○路之「花田汽車旅館
    」為營業地點，以媒介並提供該旅館房間使嫖客與各自所屬
    應召女子在該旅館內或男客指定處所為性交易之應召站業者
    ，仍與子○○基於常業圖利容留及媒介性交之共同犯意聯絡
    ，受雇於子○○擔任所屬「車伕」負責載運應召女子至指定
    處所與嫖客為性交易。
二、嗣於93年7 、8 月間，子○○、丑○○、甲○等以「花田汽
    車旅館」為據點之應召站業者，因聽聞該處將遭警取締，均
    自該處遷移，而子○○與丑○○二人自該處遷移後，即議謀
    共同經營以大陸地區女子為主之應召站，並向敦皇飯店股份
    有限公司（已於95年7 月20日由經濟部為解散登記）之實際
    負責人綽號「趙董」之成年男子（未據檢察官偵辦）及該公
    司經理丁○○（由本院另為判決）洽商承租該公司位在桃園
    市○○街39號之「敦皇精品飯店」停車場旁二樓附屬建物作
    為營業地點，再以子○○、丑○○前在「花田汽車旅館」時
    即己引入來臺之大陸地區女子（如子○○引入來臺之卯○○
    ，丑○○引入來臺之辰○○、巳○○、午○○）繼續從事媒
    介、容留賣淫以為營利，並再由丑○○至大陸地區尋找大陸
    地區女子未○○、申○○、酉○○、戌○○、亥○○並在臺
    灣地區找尋與各該大陸地區女子假結婚之臺灣地區男子，而
    以假結婚方式，引入各該大陸地區女子來臺，交供子○○媒
    介或容留賣淫；而子○○於租得上開營業場地後，除繼續僱
    用戊○○擔任其車伕外，另先後於附表所示時間，僱用其同
    居人綽號「小婷、財嫂」之庚○○、綽號「小芬」之辛○○
    擔任應召站總機，負責接聽嫖客電話並指派應召女子前往指
    定處所為性交易，又僱用綽號「黑雲」之丙○○、綽號「阿
    隆」之壬○○、綽號「么拐」之乙○○、綽號「阿樂」之天
    ○○擔任車伕，負責載運應召女子至指定處所與嫖客為性交
    易，另再僱用綽號「大胖、大塊仔」之己○○、綽號「小沈
    」之地○○，在應召站內處理雜務，己○○並替應召站找尋
    嫖客媒介賣淫（即稱之「三七仔」、「皮條客」；庚○○、
    辛○○、戊○○、丙○○、壬○○、乙○○、己○○擔任工
    作內容，詳如附表一所示；庚○○、辛○○、丙○○、乙○○、壬○○由本院另為判決；天○○、地○○由檢察官另案
    偵辦）。
三、嗣於94年2 月26日凌晨2 時50分許，臺灣桃園地方法院檢察
    署檢察官依通訊監察等情資指揮內政部警政署、臺北市政府
    警察局中正一分局員警，先在桃園市○○○街之「邁阿密汽
    車旅館」前，查獲甫在該旅館內與嫖客宙○○完成性交易之
    癸○以及駕駛車牌號碼7830-FZ 號自用小客車搭載癸○之車
    伕丙○○；復於同日凌晨3 時30分許，在桃園縣桃園市○○
    路與大興西路口查獲駕駛車牌號碼9T-2551 號自小客車搭載
    子○○欲前往該旅館處理癸○遭查獲事宜之壬○○與子○○
    二人；又於同日凌晨3 時35分，在該旅館中庭，查獲駕駛車
    牌號碼BZ-7063 號自小客車搭載庚○○前往該旅館之乙○○
    、庚○○二人；另於同日凌晨3 時40分許，由警持票前往敦
    煌精緻飯店後之「統領應召站」搜索，當場查獲丑○○、己○○二人，並扣得如附表二所示之物，始查知上情。
四、案經臺灣桃園地方法院檢察署檢察官自動檢舉偵查起訴及移
    送併辦。
    理  由
一、本案被告戊○○、己○○所犯係死刑、無期徒刑或最輕本刑
    為三年以上有期徒刑以外之罪，於本院準備程序進行中，被
    告先就被訴事實為有罪之陳述，經本院告知簡式審判程序之
    旨，並聽取公訴人、被告之意見後，由本院合議庭依刑事訴
    訟法第27 3條之1 第1 項規定，裁定由受命法官獨任進行簡
    式審判程序。
二、上開犯罪事實，業據被告戊○○、己○○於警詢、偵訊以及
    本院審理中坦承不諱，核與證人即共同被告子○○、丑○○
    、丙○○、庚○○、辛○○、乙○○、壬○○以及證人癸○
    於警詢、偵訊及審理中證述情節相符，並有附表二所示之扣
    案物品在卷可查，堪認被告上開具任意性自白係與事實相符
    。本案事證明確，被告犯行洵堪認定，應予依法論科。
三、按「行為後法律有變更者，適用行為時之法律。但行為後法
    律有利於行為人者，適用最有利於行為人法律。」、「本法
    總則於其他法律有刑罰或保安處分之規定者，亦適用之。但
    其他法律有特別規定者，不在此限。」，94年2 月2 日修正
    公布並於95年7 月1 日施行之刑法第2 條第1 項定有明文（
    下稱修正後刑法；修正前刑法下稱修正前刑法），查被告二
    人為上開犯行後，修正後刑法已經施行，依上開規定，本案
    自應為新舊刑法之比較適用。茲依修正後刑法第2 條第1 項
    、第11條規定，並參酌最高法院九十五年度第八次、第二十
    一次刑事庭會議決議之新舊刑法適用原則，就上開各項足以
    影響本案行為可罰性範圍及其法律效果之相關新舊法律修正
    ，比較本案新舊法律適用如下：
  (一)修正後刑法刪除修正前刑法第231 條第2 項之同條前項常業
    犯規定，被告三人與應召站之人共犯之圖利媒介、容留性交
    罪，依修正前刑法之規定，僅論以修正前刑法第231 條第2
    項之常業圖利容留性交罪，而依修正後刑法規定，參酌刪除
    常業犯之避免犯人得利之立法理由，應分就各次媒介、容留
    之犯行論罪，再依數罪併罰之規定，定其應執行之行，依本
    案被告等人媒介、容留性交之次數，比較修正前刑法第231
    條第2 項規定之法定刑（處一年以上七年以下有期徒刑，得
    併科三十萬元以下罰金），與修正後刑法第231 條第1 項規
    定之法定刑（五年以下有期徒刑，得併科十萬元以下罰金）
    依數罪併罰規定計算（依犯罪期間、各大陸地區女子每日性
    交易之次數，合計約達百次以上），自以行為時法即修正前
    刑法規定有利於被告等人。
  (二)關於被告所犯之罪之法定罰金刑部分（修正前刑法第231 條
    第2 項），修正前刑法第33條第5 款規定罰金刑為銀元1 以
    上（另依現行法規所定貨幣單位折算新臺幣條第2 條規定折
    算為新臺幣3 元，再依罰金罰鍰提高標準條例第1 條前段規
    定提高十倍後，折算為新臺幣30元），修正後刑法第33條第
    5 款則修正為新臺幣1,000 元以上，並以百元計算之。比較
    行為時法與裁判時法，關於罰金刑最低度部分，以行為時法
    即修正前刑法較有利於被告。
  (三)修正後刑法第28條雖將修正前之「實施」修正為「實行」。
    其中「實施」一語，涵蓋陰謀、預備、著手及實行之概念在
    內，其範圍較廣；而「實行」則著重於直接從事構成犯罪事
    實之行為，其範圍較狹，二者之意義及範圍固有不同，惟依
    本條修正理由，該修正係為釐清「陰謀共同正犯」、「預備
    共同正犯」是否屬實行正犯，復依立法理由所示之「共同實
    行」犯罪行為，無論依「實質客觀說」或「行為（犯罪）支
    配理論」均無礙於「陰謀共同正犯」、「預備共同正犯」處
    罰之要旨。本案被告三人與子○○及丑○○間，就與常業圖
    利媒介、容留性交易之犯行，均有犯意連絡與行為分擔，依
    修正前、後刑法第28條規定，均構成共同正犯，是適用行為
    時即修正前刑法第28條規定論擬，並無不利於被告。
  (四)綜上，本案經全部罪刑為比較結果，除新舊法處罰之輕重相
    同，無比較適用問題，而應依一般法律適用原則，適用裁判
    時法之事項外，以修正前刑法最有利於被告等人，是本案應
    適用修正前刑法規定，對被告二人論罪科刑。
四、被告戊○○、己○○受雇於子○○與丑○○經營之「統領應
    召站」擔任車伕、皮條客工作，而與子○○共同為媒介、容
    留大陸地區女子與人性交易為其等營利事業（事實欄一），
    核其等所為，均係犯修正前刑法第231 條第2 項之常業圖利
    容留性交罪。被告二人就其等受雇於子○○，由藍賢開設「
    統領應召站」媒介、容留性交為常業之犯行，均各與子○○
    及該應召站之人員丑○○、丙○○、庚○○、辛○○、乙○○間，有犯意連絡及行為分擔，為共同正犯。又被告二人意
    圖營利受雇於子○○，由子○○以媒介、容留大陸地區女子
    與人性交易所犯之媒介、容留犯行，因係以媒介在前，復加
    以容留在後，其媒介之低度行為應為容留之高度行為所吸收
    ，應包括的構成意圖使女子與他人為性交而容留以營利為常
    業之一罪（最高法院94年台上字第6002號判決要旨參照）。
    。爰審酌被告二人正值壯年，不思以正途取財，竟媒介、容
    留女子與他人性交以營利，並恃此為生，危害社會善良風氣
    ，兼衡其犯罪期間及所得利益，並犯後坦承犯行之態度等一
    切情狀，分別量處如主文所示之刑。又被告二人本案之犯罪
    時間係在96年4 月24日以前，所犯罪名與宣告刑，均合於減
    刑條件，且無同條例規定不得減刑之事由，依中華民國九十
    六年罪犯減刑條例第7 條、第2 條第1 項第3 款規定，均應
    減其刑二分之一，並均於主文宣告之。按犯罪在修正後刑法
    施行前，於修正後刑法施行後，關於緩刑之宣告，因宣告緩
    刑要件之變更，非屬刑法第2 條所稱法律之變更，無新舊刑
    法罪刑比較之問題，應適用修正後刑法第74條之規定（最高
    法院九十五年度第八次刑事庭會議決議要旨參照）。經查，
    被告戊○○前未曾受有期徒刑以上刑之宣告，有臺灣高等法
    院被告全國前案紀錄表在卷可按，其因思慮不周，致犯本罪
    ，信其經此追訴審判後，當知警惕而無再犯之虞，本院綜合
    上開各情，認對其宣告之刑以暫不執行為適當，爰依刑法第
    74條第1 項第1 款、第2 款規定，宣告緩刑如主文，惟斟酌
    本案之犯罪情節，認仍應予以適當處分，茲依同條第2 項第
    4 款規定，命其向國庫支付如主文所示金額；至於，被告己○○雖於本案犯行前未曾受有期徒刑以上刑之宣告，惟於本
    案審理中另犯幫助詐欺罪，經臺灣基隆地方法院判處拘役五
    十日，如易科罰金以1,000 元折算一日確定，有臺灣高等法
    院被告全國前案紀錄表在卷可查，不宜予以宣告緩刑，附此
    敘明。末按共同正犯因相互間利用他方之行為，以遂行其犯
    意之實現，本於責任共同之原則，共同正犯應對所參與犯罪
    之全部事實負責，有關從刑之沒收部分，雖屬他共同正犯所
    得或供犯罪所用之物，亦應於其本身所處主刑之後，併為沒
    收之諭知，是附表十四所示之扣案物，既均屬被告戊○○、己○○與同案共犯子○○、丑○○、丙○○、庚○○等人共犯
    常業圖利容留性交之罪所用之物，自應依刑法第38條第1 項
    第2 款之規定沒收之。
據上論斷，應依刑事訴訟法第273 條之1 第1 項、第299 條第1
項前段，修正後刑法第2 條第1 項、第11條前段、第74條第1 項
第1 款、第2 項第4 款，第38條第1 項第2 款，修正前刑法第28
條、第231 條第2 項，刑法施行法第1 條之1 第1 項前段，中華
民國九十六年罪犯減刑條例第7 條、第2 條第1 項第3 款，判決
如主文。
本案經檢察官何治蕙到庭執行職務。
中    華    民    國    97    年    7     月    31    日
                  刑事第十庭  法  官  陳世旻
┌─────────────────────────────────────────────────┐
│附表一：「統領應召站」組成人員表                                                                  │
├──┬────┬─────┬───────────────────────────────────┤
│編號│ 姓  名 │受雇期間  │工作內容及任職期間應召站組織                                          │
│    │（綽號）│(年月日)  │                                                                      │
├──┼────┼─────┼───────────────────────────────────┤
│ 一 │ 丑○○ │負責人    │負責以假結婚方式引入大陸地區女子                                      │
│    │（阿吉）│          │                                                                      │
├──┼────┼─────┼───────────────────────────────────┤
│ 二 │ 子○○ │負責人    │負責管理應召站內外事項                                                │
│    │（阿財）│          │                                                                      │
├──┼────┼─────┼───────────────────────────────────┤
│ 三 │ 庚○○ │為宇○○女│(一)工作內容：                                                          │
│    │（小婷、│友，自93年│  1.總機：負責接聽「統領應召站」供嫖客撥打電話召妓及應召女子報班門號  │
│    │ 財嫂） │8 月間起，│    0000000000、0000000000號行動電話（下稱應召站總機電話），並以上開電│
│    │        │與子○○從│    話連絡車伕至指定地點載送應召女子至指定處所。                      │
│    │        │事媒介賣淫│  2.方式：每日由應召女子依其身體狀況如可以從事賣淫工作，則撥打子○○或│
│    │        │至94年2 月│    應召站總機電話向應召站報斑，由庚○○統計當日報班狀況後，於當接獲旅│
│    │        │26日查獲止│    館或嫖客撥打應召站總機電話召妓時，其即依當日應召女子之報班狀況，回│
│    │        │          │    覆可從事性交易之應召女子及價額，經確認同意召妓及性交易地點後，即以│
│    │        │          │    應召站總機電話通知馬伕告知金額及地點，由馬伕載送應召女子至指定地點│
│    │        │          │    為性交易，並由馬伕將性交易金額繳回計帳，其在將金額報給子○○與玄○│
│    │        │          │    良。應召女每次賣淫價額約2,500 元至3,000 元，其可抽100 元。        │
│    │        │          │(二)查獲後供述之「統領應召站」組織：                                    │
│    │        │          │  1.丑○○、子○○為主要負責人。                                      │
│    │        │          │  2.查獲時應召站馬伕有「黑雲」丙○○、「么拐」乙○○、「阿隆」壬○○。│
│    │        │          │  3.查獲時應召站之應召女子有「百合」癸○、「文文」                    │
│    │        │          │    辰○○、「莎莎」亥○○、「小蘭」戌○○。                          │
│    │        │          │(三)查獲：於94年2 月26日凌晨3 時35分乘坐乙○○駕駛之BZ-7063 號自小客車前│
│    │        │          │  往邁阿密汽車旅館，在旅館中庭停車場被查獲。                          │
│    │        │          │【參見94年偵字第6496號卷(一)第49-56頁、卷(二)第66-68頁】                  │
├──┼────┼─────┼───────────────────────────────────┤
│ 四 │ 辛○○ │93年10、11│(一)擔任職務、工作內容同庚○○。                                        │
│    │（小芬）│月間，不足│(二)依通訊監察譯文（參見94年偵字第13010 號卷第189-191 頁）：            │
│    │        │一個月。  │  1.從經媒介「糖糖」未○○、「百合」癸○、「小蘭」戌○○為性交易，並知│
│    │        │          │    悉「小愛」巳○○為該應召站女子。                                  │
│    │        │          │  2.曾經接獲丁○○代客召妓電話並推薦其「糖糖」未○○為性交易。        │
├──┼────┼─────┼───────────────────────────────────┤
│ 五 │ 戊○○ │93年3 月間│(一)於93年7 月「統領應召站」設立前，已受僱於子○○在「花田汽車旅館」擔任│
│    │（阿鎰）│起至94年2 │  車伕，當時該處有子○○、丑○○、甲○等應召站業者。                  │
│    │        │月初離職。│(二)於「統領應召站」之工作內容：                                        │
│    │        │          │  由應召站撥打其電話告知載運之應召女子、交易金額、交易地點後，由其載送│
│    │        │          │  應召女至指定處所與嫖客性交易，並回報予應召站，待性交易完成向應召女子│
│    │        │          │  收取金錢後，再依應召站指示載送應召女子至次一指定地點，每日須將自應召│
│    │        │          │  女子收取之金額繳回應召站報帳。                                      │
│    │        │          │(三)查獲後供述之「統領應召站」組織：                                    │
│    │        │          │  1.應召站負責人有子○○、丑○○。其後甲○亦在該應召站出入，甲○有一名│
│    │        │          │    應召女子（依卷內事證，應為「寶寶」）。                            │
│    │        │          │  2.負責接聽電話調度車伕及應召女子者有子○○、庚○○、辛○○。        │
│    │        │          │  3.擔任車伕者，除其本人外，有丙○○、天○○。                        │
│    │        │          │  4.為應照站散發傳單媒介賣淫及處理雜務者有己○○、地○○。            │
│    │        │          │  5.曾載運之應召女子有：「美婷」卯○○、「小愛、寶兒」巳○○、「文文」│
│    │        │          │    辰○○、「小靜」午○○、「莎莎」亥○○、「糖糖」未○○、「小蘭」王│
│    │        │          │    黃○（以上為「統領應召站」所屬應召女子）、「寶寶」Ａ○（為甲○所屬│
│    │        │          │    應召女子）。                                                      │
│    │        │          │【參見94年偵字第6496號卷(三)第34-42頁、卷(三)第89-92頁】                  │
├──┼────┼─────┼───────────────────────────────────┤
│ 五 │ 丙○○ │93年9 月間│(一)工作內容：                                                          │
│    │（黑雲）│起至94年2 │  1.為卯○○之在臺名義配偶。                                          │
│    │        │月26日查獲│  2.以每日2,500 元受僱於子○○，其工作方式同戊○○（參見編號五工作內容│
│    │        │止        │    及任職期間應召站組織欄(二)所示），其與應召站之連絡電話為門號        │
│    │        │          │    0000000000、0000000000號行動電話。                                │
│    │        │          │(二)查獲後供述之「統領應召站」組織：                                    │
│    │        │          │  1.應召站內為子○○負責、丑○○負責安撫應召女子。                    │
│    │        │          │  2.查獲時負責接聽電話調度車伕及應召女子者有庚○○。                  │
│    │        │          │  3.查獲時擔任車伕者，除其本人外，有壬○○、乙○○。                  │
│    │        │          │  4.為應照站散發傳單媒介賣淫及處理雜務者有己○○、地○○。            │
│    │        │          │  5.曾載運之應召女子有：「美婷」卯○○、「文文」辰○○、「小靜」午○○│
│    │        │          │    、「百合」癸○、「莎莎」亥○○、「小蘭」戌○○（以上為「統領應召站│
│    │        │          │    」所屬應召女子）、「小筑」。                                      │
│    │        │          │(三)查獲：於94年2 月26日凌晨2 時50駕駛7830-FZ 自小客車搭載癸○前往賣阿密│
│    │        │          │  汽車旅館207 室與嫖客宙○○應召，應召完後在旅館前遭查獲。            │
│    │        │          │【參見94年偵字第6496號卷(一)第60-65頁、卷(二)第84-87頁】                  │
├──┼────┼─────┼───────────────────────────────────┤
│ 六 │ 壬○○ │94年2 月1 │(一)工作內容：                                                          │
│    │（阿隆）│日起至同月│  以每日2,500 元受僱於子○○，其工作方式同戊○○（參見編號五工作內容及│
│    │        │26日遭查獲│  任職期間應召站組織欄(二)所示），其與應召站之連絡電話為門號0000000000號│
│    │        │止        │  行動電話。                                                          │
│    │        │          │(二)查獲後供述之「統領應召站」組織：                                    │
│    │        │          │  1.應召站為子○○負責，不清楚丑○○負責工作。                        │
│    │        │          │  2.查獲時負責接聽電話調度車伕及應召女子者為庚○○。                  │
│    │        │          │  3.查獲時擔任車伕者，除其本人外，有丙○○、乙○○。                  │
│    │        │          │  4.為應照站散發傳單媒介賣淫及處理雜務者有己○○。                    │
│    │        │          │  5.曾載運之應召女子有：「文文」辰○○、「小蘭」戌○○、「百合」癸○（│
│    │        │          │    以上為「統領應召站」所屬應召女子）、「小筑」。                    │
│    │        │          │(三)查獲：於94年2 月26日凌晨3 時30分許，在桃園縣桃園市○○路、大興西路口│
│    │        │          │  ，與子○○一同為警查獲。                                            │
│    │        │          │【參見94年偵字第6496號卷(一)第91-96頁、卷(二)第72-74頁】                  │
├──┼────┼─────┼───────────────────────────────────┤
│ 七 │ 乙○○ │94年2 月24│(一)工作內容：                                                          │
│    │（么拐）│開始任職至│  以每日2,500 元受僱於子○○，其工作方式同戊○○（參見編號五工作內容及│
│    │        │同年月26日│  任職期間應召站組織欄(二)所示），其與應召站之連絡電話為門號0000000000號│
│    │        │遭查獲止  │  行動電話。                                                          │
│    │        │          │(二)查獲後供述之「統領應召站」組織：                                    │
│    │        │          │  係透過壬○○介紹至應召站擔任車伕，上班二日即被查獲，僅知應召站老闆為│
│    │        │          │  子○○、庚○○為總機，曾載運之應召女子有：「百合」癸○、「莎莎」Ｂ○│
│    │        │          │  玲（以上為「統領應召站」所屬應召女子                                │
│    │        │          │(三)查獲：於94年2 月26日凌晨3 時35駕駛車號BZ-7063 號自小客車搭載庚○○前│
│    │        │          │  往邁阿密汽車旅館，在中庭停車場被查獲。                              │
│    │        │          │【參見94年偵字第6496號卷(三)第148-152頁】                               │
├──┼────┼─────┼───────────────────────────────────┤
│ 八 │ 己○○ │93年12月間│(一)工作內容：                                                          │
│    │（大塊、│至94年2月 │  1.負責替應召站老闆子○○、丑○○從事媒介色情工作，其方式係以底價    │
│    │大塊仔）│26日遭查獲│    2,500 元媒介應召女子與嫖客性交易，逾底價部分歸其佣金。其所收取之媒│
│    │        │止        │    介性交易款項扣除其佣金後，將2,500 元交由馬伕繳回應召站。          │
│    │        │          │  2.使用門號0000000000、0000000000、0000000000號行動電話與應召站聯繫並│
│    │        │          │    為媒介性交易連絡用。                                              │
│    │        │          │(二)查獲後供述之「統領應召站」組織：                                    │
│    │        │          │  1.應召站負責人有子○○、丑○○。其後甲○亦在該應召站出入。          │
│    │        │          │  2.負責接聽電話調度車伕及應召女子者有子○○、庚○○。                │
│    │        │          │  3.擔任車伕者，有戊○○、丙○○、壬○○、乙○○。                    │
│    │        │          │  4.查獲時之應召女子有：「文文」辰○○、「百合」癸○、「莎莎」亥○○、│
│    │        │          │    「小蘭」戌○○（以上為「統領應召站」所屬應召女子）、「小筑」，其任│
│    │        │          │    職期間共約十位。                                                  │
│    │        │          │(三)查獲：於94年2月26日凌晨3時40分在「敦煌精緻飯店」為警執行搜索查獲。  │
│    │        │          │【參見94年偵字第6496號卷(一)第113-117頁、卷(二)第80-82頁】                │
└──┴────┴─────┴───────────────────────────────────┘
┌─────────────────────────────────────────────────┐
│附表二：本案應沒收之扣押物（保管字號：94年度第4862號）                                            │
├──┬────┬────────────────────────────────┬────────┤
│編號│查獲所（│扣押物品名稱（數量）                                            │  備註          │
│    │持）有人│                                                                │（清單編號）    │
├──┼────┼─┬──────────────────────────────┼────────┤
│ 一 │子○○  │(一)│筆本（六本）、營業日報表（四十五份）、行動電話（二支）      │014、023、027   │
│    │        ├─┼──────────────────────────────┼────────┤
│    │        │(二)│Ｃ○○相片（八張）、卯○○護照影本（一份）、癸○入境查驗彩色│024、025、026   │
│    │        │  │影本（一份）                                                │                │
├──┼────┼─┼──────────────────────────────┼────────┤
│ 二 │丑○○  │(一)│戳章（一枚）、行動電話（一支）、月曆日誌（三張）、丑○○台胞│001、002、003、 │
│    │        │  │證（一本）、丑○○護照（一本）、收支帳冊（五本）、教戰手冊（│004、034、030、 │
│    │        │  │一批）名片（一盒）                                          │046、049        │
│    │        ├─┼──────────────────────────────┼────────┤
│    │        │(二)│瀋陽市大陸女子照片（四幀）、卯○○入出境許可證（一本）、Ｌ○│028、029、052   │
│    │        │  │麗通行證（一本）                                            │                │
│    │        ├─┼──────────────────────────────┼────────┤
│    │        │(三)│巳○○、Ｄ○○、Ｅ○○、Ｆ○○、Ｇ○○、Ｈ○、卯○○、Ｉ○、│037、038、039、 │
│    │        │  │Ｊ○○、Ｋ○、戌○○資料（各一批）                          │040、041、042、 │
│    │        │  │                                                            │043、044、045、 │
│    │        │  │                                                            │047、048        │
├──┼────┼─┼──────────────────────────────┼────────┤
│ 三 │庚○○  │(一)│入出境管理局面談紀錄（一張）、老公面談資料紀錄（三張）、帳冊│009、010、011、 │
│    │        │  │(1)（二本）、帳冊(2)（二張）、手機（六支）、中國時報委刊廣告資│012、013、019、 │
│    │        │  │料（七十五份）、中國時報廣告收據（二紙）、租賃契約（一本）、│020、021、022   │
│    │        │  │癸○常住人口登記卡（一張）                                  │                │
├──┼────┼─┼──────────────────────────────┼────────┤
│ 四 │丙○○  │(一)│手機（三支）、筆記本（一冊）                                │006、007        │
├──┼────┼─┼──────────────────────────────┼────────┤
│ 五 │壬○○  │(一)│手機（一支）                                                │005             │
├──┼────┼─┼──────────────────────────────┼────────┤
│ 六 │己○○  │(一)│手機（三支）                                                │008             │
├──┼────┴─┴──────────────────────────────┴────────┤
│備註│下列扣押物清單物品，因無積極證據可認與本案犯行有關，且非屬違禁物，爰不宣告沒收：            │
│    │(一)子○○查獲持有：015 壬○○清償證明、016 丙○○DHL收據                                     │
│    │(二)丑○○查獲持有：032 丙○○簽本票、033 丑○○匯款單、035 人民幣2690元、036 中國信託行提款卡│
│    │  、050 Ｍ○○護照及通行證、051 Ｎ○○護照及通行證                                          │
│    │(三)癸○查獲持有：017 癸○筆記本                                                              │
└──┴──────────────────────────────────────────────┘
以上正本證明與原本無異
如不服本判決書應於送達後10日內向本院提出上訴狀
                              書記官  劉玉梅
中    華    民    國    97    年    7     月    31    日
中華民國刑法（民國88年04月21日）
第   231    條
意圖使男女與他人為性交或猥褻之行為，而引誘、容留或媒介以
營利者，處五年以下有期徒刑，得併科十萬元以下罰金。以詐術
犯之者，亦同。
以犯前項之罪為常業者，處一年以上七年以下有期徒刑，得併科
三十萬元以下罰金。
公務員包庇他人犯前二項之罪者，依各該項之規定加重其刑至二
分之一。


司法院資訊處製作；財團法人民間司法改革基金會備份。
